da: Rammens foldedesign på væven: Foldbar ramme; Samlesæt (kan skilles ad); Ikke foldbar; Andet
it: Design di piegatura del telaio: Telaio pieghevole; Smontabile; Non pieghevole; Altro
th: Frame ทอผ้าแบบพับได้: โครงพับได้; น็อกดาวน์ (ถอดประกอบได้); พับไม่ได้; อื่นๆ
ro-RO: Designul de pliere al cadrului războiului de țesut: Cadru pliabil; Demontabil; Nepliabil; Altele
pt-BR: Tear estrutura design dobrável: Estrutura dobrável; Desmontável; Não dobrável; Outro
lt-LT: Audimo staklių rėmo sulankstymo dizainas: Sulankstomas rėmas; Išardoma (išrenkama); Nesulankstoma; Kita
zh-CN: 织机框架折叠设计: 折叠式框架; 拆装式（可拆卸）; 不可折叠; 其他
cs: Skládací konstrukce rámu tkalcovského stavu: Skládací rám; Rozebíratelné; Neskládací; Jiné
ja: 織機Frame折りたたみデザイン: 折りたたみフレーム; ノックダウン式 (分解可能); 折りたたみ不可; その他
el: Σκελετός με αναδιπλούμενο σχεδιασμό: Αναδιπλούμενος σκελετός; Συναρμολογούμενο (αποσυναρμολογείται); Μη αναδιπλούμενο; Άλλο
fr: Mode de pliage du cadre du métier à tisser: Cadre pliant; Démontable; Non pliant; Autre
es: Diseño plegable del bastidor del telar: Estructura plegable; Desmontable; No plegable; Otro
nb: Vevstolrammens sammenleggbare utforming: Sammenleggbar ramme; Demonterbar; Ikke sammenleggbar; Annet
nl: Opvouwbaar ontwerp van Frame: Inklapbaar frame; Demontabel; Niet-inklapbaar; Anders
zh-TW: 織布機框架折疊設計: 折疊式框架; 組合式 (可拆解); 不可折疊; 其他
tr: Dokuma tezgahı çerçevesi katlanma tasarımı: Katlanabilir iskelet; Sökülebilir (demonte); Katlanmaz; Diğer
hr-HR: Dizajn sklapanja okvira za tkalački stan: Sklopivi okvir; Rastavljivo; Nije sklopivo; Ostalo
en: Loom frame folding design: Folding frame; Knock-down (disassemblable); Non-foldable; Other
sl-SI: Zasnova zložljivosti ogrodja statva: Zložljiv okvir; Razstavljivo (knock-down); Nezložljivo; Drugo
ko: 직기 프레임 접이식 디자인: 접이식 프레임; 녹다운(분해 가능); 접이식 아님; 기타
fi: Kangaspuiden rungon kokoontaitettava rakenne: Taittuva runko; Purettava; Ei taitettava; Muu
vi: Thiết kế gấp gọn khung dệt: Khung gấp gọn; Lắp ghép (có thể tháo rời); Không thể gấp gọn; Khác
ru: Конструкция складывания рамы ткацкого станка: Складная рама; Разборная конструкция; Нескладная; Другое
pl: Konstrukcja składania ramy krosna: Składana rama; Do demontażu (rozkładane); Nieskładane; Inne
pt-PT: Design dobrável da estrutura do tear: Estrutura dobrável; Desmontável; Não dobrável; Outro
sk-SK: Konštrukcia skladacieho tkáčskeho stavu: Skladací rám; Rozkladací (dá sa demontovať); Neskladací; Iné
de: Faltbares Rahmendesign des Webstuhls: Klapprahmen; Zerlegbar; Nicht klappbar; Sonstige
bg-BG: Конструкция на сгъване на рамата на стана: Сгъваема рамка; Сглобяем (разглобяем); Несгъваем; Други
hu: Összecsukható szövőkeret kialakítása: Összecsukható keret; Szétszedhető (lapraszerelt); Nem összecsukható; Egyéb
sv: Vikbar design på vävramen: Hopfällbar ram; Nedmonterbar (isärtagbar); Ej hopfällbar; Annat